【裁判字號】    99,易,1838
【裁判日期】    991001
【裁判案由】    竊盜
【裁判全文】
臺灣高雄地方法院刑事判決              99年度易字第1838號
公  訴  人  臺灣高雄地方法院檢察署檢察官
被      告  甲○○
上列被告因竊盜案件，經檢察官提起公訴（99年度偵字第20874
號），本院判決如下：
    主  文
甲○○犯竊盜未遂罪，累犯，處有期徒刑參月，如易科罰金，以
新臺幣壹仟元折算壹日。
    事  實
一、甲○○前因竊盜案件，經本院以95年度易字第1211號判處有
    期徒刑10月確定，嗣經減刑，甫於民國96年7 月31日縮刑期
    滿執行完畢。詎仍不知悔改，意圖為自己不法之所有，基於
    竊盜之犯意，於99年6 月19日20時40分許，騎乘車牌號碼H8
    E-206 號機車，至高雄縣仁武鄉○○路274 巷11號工寮，徒
    手竊取乙○○所有之電線1 捆，往機車方向搬動拖行，尚未
    得手之際，即為駕車甫回該工寮之乙○○發現制止，甲○○
    遂丟棄上開電線，騎乘機車逃逸而未得逞。乙○○見狀即駕
    車追逐甲○○，嗣於同日21時許，在高雄縣仁武鄉烏林村林
    森巷65之2 號處，因甲○○騎乘上開機車進入死巷，而為乙
    ○○攔阻並通報警方到場逮捕甲○○，而查悉上情。
二、案經乙○○訴由高雄縣政府警察局仁武分局報請臺灣高雄地
    方法院檢察署檢察官偵查起訴。
    理  由
壹、程序方面（證據能力之判斷）：
一、證人乙○○於警詢時陳述之證據能力：
    按被告以外之人於檢察事務官、司法警察官或司法警察調查
    中所為之陳述，與審判中不符時，其先前之陳述具有較可信
    之特別情況，且為證明犯罪事實存否所必要者，得為證據，
    刑事訴訟法第159 條之2 定有明文。證人即告訴人乙○○於
    本院審理中，證稱：伊看到被告時，他就跑到機車處騎機車
    出來，伊問他幹什麼，他沒說話就一直跑等語（見本院易字
    卷第24至25頁），於警詢時證稱：伊發現竊嫌正在工寮內搬
    動伊所有1 捆電線，經伊發現喊聲「你在幹什麼」制止，該
    竊嫌聞聲就丟下電線，騎著機車逃離現場等語（見警卷第7
    頁），有於警詢中及本院審判時之證述前後陳述不符之情形
    ，本院審酌其於警詢中之證述距案發日較近，當時記憶自較
    深刻，可立即反應所知，不致因時隔日久而遺忘案情，亦較
    無審判時來自被告同庭在場之壓力，應認證人乙○○先前所
    為陳述之外部附隨之環境或條件，具有較可信之情況，且為
    證明被告犯罪存否所必要，是證人乙○○於警詢時之陳述，
    有證據能力。
貳、實體方面：
一、訊據被告甲○○固不否認有於上開時間，騎乘機車至告訴人
    乙○○位於高雄縣仁武鄉○○路274 巷11號工寮，再騎車至
    高雄縣仁武鄉烏林村林森巷65之2 號廟旁被告訴人攔下之情
    事，惟矢口否認有何竊盜未遂犯行，辯稱：伊是騎車從山路
    要回大樹鄉住處，見上址工寮才知是死路，就騎回頭，剛好
    屋主回來問伊在幹什麼，伊不知道他在問什麼，就騎回大路
    上，告訴人就在後面追伊，伊未竊取該工寮內之電線云云。
二、惟查：
  (一)被告於99年6 月19日20時40分許，騎乘車牌號碼H8E-206 號
    機車，至高雄縣仁武鄉○○路274 巷11號告訴人之工寮，徒
    手竊取告訴人所有之電線1 捆，往機車方向搬動拖行，尚未
    得手之際，即為駕車甫回該工寮之告訴人發現制止，被告遂
    丟棄上開電線，騎乘機車逃逸而未得逞；告訴人見狀即駕車
    追逐被告，嗣於同日21時許，在高雄縣仁武鄉烏林村林森巷
    65之2 號處，因被告騎乘上開機車進入死巷，而為告訴人攔
    阻並通報警方到場逮捕被告之事實，業經被告供稱：伊有於
    上開時間騎機車至告訴人上址仁心路工寮，嗣騎車至上址林
    森巷廟旁被告訴人攔下等語（見警卷第2 至3 頁、本院易字
    卷第33至34頁），及證人即告訴人於警詢及本院證稱：伊於
    99年6 月19日20時40分許，開車返回高雄縣仁武鄉○○村○
    ○路274 巷11號工寮，發現被告正在工寮內搬動伊所有之1
    捆電線，經伊發現喊聲「你在幹什麼」制止，被告聽到伊喊
    聲，馬上丟下電線，騎H8E-206 號機車逃離現場，伊馬上開
    車追逐被告，至仁武鄉烏林村林森巷65之2 號前才將被告追
    到，伊就打電話通知警方到場；伊未看到被告竊取伊之電線
    時有拿工具，該被竊電線是三芯電線1 捆，原本放置在工寮
    內電焊機旁牆邊，被被告往外拖出約1 公尺多等語甚詳（見
    警卷第6 至8 頁、本院易字卷第23至25頁），並有扣押筆錄
    、扣押物品目錄表、贓物認領保管單各1 份及現場照片6 張
    （見警卷第9 至13、16至18頁）附卷可稽，堪以認定。
  (二)被告雖辯稱：伊是騎錯路而經過該工寮，伊未動手竊取上開
    電線，告訴人攔下伊時，並無查獲電線云云。然查：
  1.被告於警詢時供稱：伊騎機車隨便亂晃，就騎到該工寮，伊
    在工寮內沒有碰到告訴人，伊是騎一段路才發現有人在後面
    追伊，伊還是正常騎車，而在廟旁邊（即仁武鄉烏林村林森
    巷65 之2號）遭告訴人攔下等語（見警卷第3 頁），於本院
    則改稱：伊是騎車經過該處工寮，因為伊要從那邊的山路回
    大樹，伊騎上去發現有工寮，知道是死路，就折返，剛好屋
    主回來問伊在幹什麼，伊不知道他在問什麼，就騎回大路上
    ，他就在後面追伊等語（見本院易字卷第33至35頁），對於
    為何會騎機車至告訴人之上址工寮、被告有無在工寮遇到告
    訴人等情，陳述前後不一，實難採信。且由卷內上址告訴人
    之工寮照片觀之，該處工寮前有進出之道路（見警卷第17頁
    ），倘被告僅係路過告訴人之上址工寮，於發現騎錯路而欲
    折返時，自應由道路折返，無需進入該處工寮內，惟由證人
    乙○○於警詢及本院證述：伊於返回上址工寮時，見到被告
    在工寮內，被告之機車在電線旁約1 公尺；伊之工寮後面沒
    有路，只有2 棟羊舍，羊舍是開放式，牆壁沒有全部圍，被
    告之機車是在放電線處衝出來等語（見警卷第7 頁、本院易
    字卷第29、35至36頁），可知告訴人確實見到被告有進入該
    處工寮內，及自工寮騎車衝出之事實。被告辯稱伊僅係經過
    該工寮云云，不足採信。
  2.按刑法上竊盜罪既遂未遂區分之標準，係採權力支配說，即
    行為人將竊盜之客體，移入一己實力支配之下者為既遂，若
    著手於竊盜，而尚未脫離他人之持有，或未移入一己實力支
    配之下者，則為未遂（最高法院84年台上2256號判決參照）
    。由證人乙○○於本院證述：伊當時看到被告在裡面摸電線
    ，伊之電線被被告拖出來，有被移動1 公尺多等語（見本院
    易字卷第24頁），於警詢時證述：經伊發現喊聲「你在幹什
    麼」制止，被告聞聲後就丟下電線，騎H8E-206 號機車逃離
    現場等語（見警卷第7 頁），可知被告確有著手於竊盜行為
    ，然在尚未將該捆電線置於自己實力支配下之前，即因被告
    訴人當場發現，被告遂丟下電線騎車逃離現場，而未遂。被
    告辯稱本案警員到場時，並未在伊身邊或機車上查獲告訴人
    之電線等語，雖然屬實，仍不影響被告竊盜未遂犯行之成立
    。
  (三)從而，被告所辯，不足採信。本案事證明確，被告竊盜未遂
    犯行堪以認定，應依法論科。
三、核被告所為，係犯刑法第320 條第3 項、第1 項之竊盜未遂
    罪。被告僅著手於竊盜行為之實施，而尚未竊得財物，為未
    遂犯，應依刑法第25條第2 項之規定，按既遂之刑度減輕之
    。另被告前因竊盜案件，經本院以95年度易字第1211號判處
    有期徒刑10月確定，嗣經減刑，甫於96年7 月31日縮刑期滿
    執行完畢，有臺灣高等法院被告前案紀錄表1 份在卷可憑，
    其受有期徒刑執行完畢後，5 年以內故意再犯本件有期徒刑
    以上之罪，為累犯，應依法加重其刑，並依刑法第71條第1
    項規定，先加後減之。爰審酌被告不思以勞力獲取所需，任
    意竊取他人財物，侵害他人財產安全，幸經告訴人發現始未
    得逞，且犯後飾詞卸責，未見悔意等一切情狀，量處如主文
    所示之刑，並審酌被告職業工、教育程度國中畢業、家庭經
    濟狀況貧寒等情（警卷第1 頁），諭知易科罰金之折算標準
    ，以資懲儆。
據上論斷，應依刑事訴訟法第299 條第1 項前段，刑法第320 條
第3 項、第1 項、第25條、第47條第1 項、第41條第1 項前段，
刑法施行法第1 條之1 ，判決如主文。
本案經檢察官丙○○到庭執行職務。
中    華    民    國    99    年    10    月    1     日
                  刑事第六庭    法  官  曾鈴
以上正本證明與原本無異。
如不服本判決應於收受送達後10日內向本院提出上訴書狀，並應
敘述具體理由；如未敘述上訴理由者，應於上訴期間屆滿後20日
內向本院補提理由書（均須按他造當事人之人數附繕本）「切勿
逕送上級法院」。
中    華    民    國    99    年    10    月    4     日
                                書記官  李月君
附錄本判決論罪科刑法條：
中華民國刑法第320條（普通竊盜罪、竊佔罪）
意圖為自己或第三人不法之所有，而竊取他人之動產者，為竊盜
罪，處5 年以下有期徒刑、拘役或5 百元以下罰金。
意圖為自己或第三人不法之利益，而竊佔他人之不動產者，依前
項之規定處斷。
前二項之未遂犯罰之。

司法院資訊處製作；財團法人民間司法改革基金會備份。
